臺灣板橋地方法院民事判決　　　　　 　　96年度訴字第400號
原　　　告　甲○○
被　　　告　乙○○
上列當事人間請求土地所有權移轉登記事件，經本院於民國96年
5月1日言詞辯論終結，判決如下：
    主  文
被告應將如附表所示土地所有權移轉登記與原告。
訴訟費用由被告負擔。
    事實及理由
壹、程序方面
    按訴狀送達後，原告不得將原訴變更或追加他訴，但擴張或
    減縮應受判決事項之聲明者，不在此限；又被告於訴之變更
    或追加無異議，而為本案之言詞辯論者，視為同意變更或追
    加，民事訴訟法第255條第1項第3款、第2項分別定有明文。
    本件原告起訴時聲明係請求被告應將如附表編號一所示土地
    所有權移轉登記予原告，並協同辦理土地所有權移轉登記手
    續，起訴狀繕本送達被告後，原告嗣於民國96年5 月1 日本
    院審理時，減縮聲明為請求被告應將如附表編號一所示土地
    所有權移轉登記予原告，核屬減縮應受判決事項之聲明，且
    被告無異議而為本案之言詞辯論，依前揭民事訴訟法第255
    條第1 項第3 款、第2 項之規定，應予准許。
貳、實體方面
一、原告主張：被告於95年8月28日、同年12月11日及同年12 月
    19日先後三次向原告借款共計新臺幣（下同）125 萬元，然
    逾期未償。被告遂於96年2 月1 日出面與原告協商，並與原
    告訂定買賣契約（下稱系爭買賣契約），約定被告將其所有
    如附表所示之土地出賣予原告，買賣價金271 萬9,000 元，
    以前開借款125 萬元抵充第一期款，尾款146 萬9,000 元約
    定於96年2 月9 日付清。詎原告於96年2 月9 日依約經由國
    泰世華商業銀行匯款146 萬9,000 元與被告後，被告竟未依
    契約第3 條約定交付過戶書類與原告辦理土地所有權移轉登
    記，履經催討無效，為此依買賣契約關係提起本件訴訟。並
    聲明如主文第一項所示。
二、被告則以：被告確實有與原告訂定系爭買賣契約，並已收到
    原告之匯款，惟請求原告一併將坐落臺北縣三重市○○段
    1848之1 地號土地買下，始願為移轉登記等語，資為抗辯。
    並聲明：原告之訴駁回。
三、原告主張之事實，業據其提出土地買賣契約書、匯款單、存
    證信函及回執各1 件及土地登記謄本13件之影本為證，核屬
    相符，且為被告自認，自堪信為真實。雖被告辯稱請求原告
    一併將坐落臺北縣三重市○○段1848之1 地號土地買下，被
    告始願辦理所有權移轉登記云云，然查兩造買賣契約並無原
    告應一併將被告所有坐落臺北縣三重市○○段1848之1 地號
    土地買下之約定，是被告執此為辯，拒絕辦理系爭買賣土地
    之所有權移轉登記，自無理由。
四、按物之出賣人，負交付其物於買受人，並使其取得該物所有
    權之義務，民法第348 條第1 項定有明文。本件原告向被告
    買受被告所有如附表所示之土地，原告已依約付清買賣價金
    ，依系爭買賣契約第參條約定，被告應於收受尾款3 日內備
    齊過戶一切書類交付原告辦理土地所有權移轉登記手續，然
    被告迄今未將系爭土地所有權移轉登記予原告，則原告依系
    爭買賣契約之法律關係，請求被告將如附表所示土地所有權
    移轉登記予原告，即為有理由，應予准許。
五、訴訟費用負擔之依據：依民事訴訟法第78條 。
中　　華　　民　　國　　96　　年　　5　 　月　　15　　日
                  民事第三庭    法　官　許月珍
以上正本係照原本作成
如對本判決上訴，須於判決送達後20日內向本院提出上訴狀
中　　華　　民　　國　　96　　年　　5　 　月　　16　　日
                                書記官　劉昌明
  附表：
  ┌───┬──────────────────────┐
  │編號一│臺北縣三重市○○段九八一之三地號，土地面積四│
  │      │十五平方公尺，權利範圍為二十四分之一        │
  ├───┼──────────────────────┤
  │編號二│臺北縣三重市○○段一八四七地號，土地面積二百│
  │      │零九平方公尺，權利範圍為二十四分之一        │
  ├───┼──────────────────────┤
  │編號三│臺北縣三重市○○段二一八九地號，土地面積九十│
  │      │三平方公尺，權利範圍為二十四分之一          │
  ├───┼──────────────────────┤
  │編號四│臺北縣三重市○○段二一九一地號，土地面積一百│
  │      │零九平方公尺，權利範圍為四十八分之一        │
  ├───┼──────────────────────┤
  │編號五│臺北縣三重市○○段二一九三地號，土地面積九十│
  │      │二平方公尺，權利範圍為二十四分之一          │
  ├───┼──────────────────────┤
  │編號六│臺北縣三重市○○段四零六地號，土地面積一百一│
  │      │十四點一五平方公尺，權利範圍為二十四分之一  │
  ├───┼──────────────────────┤
  │編號七│臺北縣三重市○○段四零七地號，土地面積七點五│
  │      │八平方公尺，權利範圍為二十四分之一          │
  ├───┼──────────────────────┤
  │編號八│臺北縣三重市○○段四零八地號，土地面積二點一│
  │      │九平方公尺，權利範圍為二十四分之一          │
  ├───┼──────────────────────┤
  │編號九│臺北縣三重市○○段四一三地號，土地面積一百五│
  │      │十四點九三平方公尺，權利範圍為二十四分之一  │
  ├───┼──────────────────────┤
  │編號十│臺北縣三重市○○段四一四地號，土地面積九十一│
  │      │點二六平方公尺，權利範圍為二十四分之一      │
  ├───┼──────────────────────┤
  │編號十│臺北縣三重市○○段七三一之二地號，土地面積十│
  │一    │一點七六四平方公尺，權利範圍為三百二十萬四千│
  │      │一百六十分之二千五百七十六                  │
  └───┴──────────────────────┘
